臺灣高雄地方法院刑事判決　　　　　　　　　　　九十三年度易字第一一六一號
　　公　訴　人　臺灣高雄地方法院檢察署檢察官
　　被　　　告　乙○○
右列被告因竊盜案件，經檢察官提起公訴（九十三年度速偵字第一一八六號）及移
併案審理（九十三年度核退偵字第六一四號、九十三年度偵字第一五九四二號、第一
五七九四號、九十三年度速偵字第一三九０號、九十三年度偵字第一六二三二號、第
一六四九三號、第一六六七八號），被告於準備程序為有罪之陳述，經本院告知簡式
審判程序意旨並聽取當事人之意見後，合議庭裁定由受命法官依簡式審判程序獨任審
理，判決如左：
    主  文
乙○○連續攜帶兇器竊盜，累犯，處有期徒刑壹年陸月。扣案之六角扳手貳把均沒收
。
    事  實
一、乙○○前於八十三年間因肅清煙毒條例案件，分別經本院以八十三年度訴字第二
    九二五號判處有期徒刑三年二月、八十三年度訴字第四一七○號判處有期徒刑三
    年六月均告確定，嗣聲請更定應執行之刑，經本院以八十四年度聲字第一三五二
    號裁定定其應執行刑為有期徒刑六年六月，於八十六年三月二十一日縮短刑期假
    釋出獄，並於九十年三月十六日因假釋期滿未經撤銷而以執行完畢論，竟仍不知
    悔改，基於意圖為自己不法所有之概括犯意，或單獨或與黃志賢（由檢察官另行
    起訴）共同基於竊盜之犯意聯絡，先後：
（一）於九十三年七月六日，在高雄市岡山鎮警悟巷警悟禪寺前，見丁○○所有之車
      牌號碼ＶＫＹ－一八三號輕型機車上鑰匙未取下而無人注意之際，竊取該機車
      ，得手後供己騎用。復於同年月二十日凌晨三時許，騎乘該機車至高雄縣彌陀
      鄉濱海遊樂區河堤，持自備客觀上足對人生命身體產生危害、可供兇器使用之
      六角扳手二把，拆卸高雄縣彌陀鄉公裝置在河堤上白鐵護欄四只而竊取，得手
      後欲離去之際，為警巡邏當場查獲，並扣得供行竊所用之六角扳手二把。
（二）於九十三年七月十日某時，在高雄縣岡山鎮○○路八九號前，見王文賢所有之
      車牌號碼ＶＹＨ－六二０號輕型機車上鑰匙未取下而無人注意之際，發動引擎
      竊取該機車，得手後供己騎用。復於同年月三十日早上六時許，騎乘該機車至
      同鎮○○○路大遼地段四五之二一號孫志龍所經營之「哲強輪胎行」前，徒手
      竊取大卡車車輪鐵圈一個得逞，經孫志龍發現後報警當場查獲。
（三）於九十三年八月四日某時，在高雄縣岡山鎮○○路六十八號前，見王軫嵐所有
      之車牌號碼ＹＭＴ－三五五號重型機車上鑰匙未取下而無人注意之際，發動引
      擎竊取該機車得手。復於同年月七日晚間十時許，騎乘該機車至同鎮永安工業
      區○○○路之吳太郎所經營之恆懋五金加工公司廠房內，竊取鐵條三十四支得
      手後，於同日晚間十一時十分許載運鐵條銷贓途中，在同鎮○○○路上循線捕
      獲。
（四）與黃志賢共同基於竊盜之犯意聯絡（黃志賢竊盜部分另經本院高雄簡易庭判處
      拘役三十日），於九十三年八月四日晚間九時二十分許，二人共同騎乘車牌號
      碼ＯＫＫ─一二五機車，進入高雄縣岡山鎮○○街瑞岡建設有限公司「忠誠豪
      墅」工地內，共同以徒手搬運方式，竊取該公司所有之鋼筋三十八根得手後，
      於同日晚間九時四十分許載運銷贓過程中，在同鎮○○路一一一巷內舊貨商前
      為警查獲。
（五）於九十三年八月九日某時，在高雄縣岡山鎮○○街四十六號前，見陸柏助所有
      之車牌號碼ＹＡＥ－八二六號重型機車上鑰匙未取下而無人注意之際，發動引
      擎竊取該機車得手。嗣於同年月十一日凌晨一時許，為警查獲。
（六）於九十三年八月十二日上午九時許，在高雄縣岡山鎮○○路十六號旁巷內，見
      葉美蘭所有之車牌號碼ＴＭＫ－六四五號輕型機車上鑰匙未取下而無人注意之
      際，徒手將該機車牽至鎖行欲配鑰匙，而竊取該機車得手。嗣於同日時三十分
      許牽引該車途經同鎮○○路四十七號前，為警查獲。
（七）於九十三年八月十三日某時，在高雄縣岡山鎮○○街三二０號前，見黃致嘉所
      有之車牌號碼ＸＺＥ－四三三號重型機車上鑰匙未取下而無人注意之際，而竊
      取該機車得手。嗣於同月十六日下午七時五十分許騎乘該車行經同鎮○○路時
      ，為警查獲。
（八）於九十三年八月二十日中午十二時許，在高雄縣岡山鎮○○○路中山公園旁，
      見陳丁和所有之車牌號碼ＧＦＹ－一六九號重型機車上鑰匙未取下而無人注意
      之際，竊取該機車得手。嗣於翌日（二十一日）上午十一時許騎乘該車，行經
      同縣路竹鄉○○路與大仁路口處，為警查獲。
二、案經高雄縣政府警察局岡山分局報請臺灣高雄地方法院檢察署檢察官偵查起訴及
    移送併案審理。（報告機關：高雄縣政府警察局湖內分局、高雄縣政府警察局岡
    山分局）
    理  由
一、本件被告乙○○竊盜案件，所犯者非屬死刑、無期徒刑、最輕本刑三年以上有期
    徒刑之罪或高等法院管轄第一審案件，其於準備程序進行中，先就被訴事實為有
    罪之陳述，經本院告知其簡式審判程序之旨，並聽取公訴人之意見後，依刑事訴
    訟法第二百七十三條之一第一項之規定，裁定由受命法官獨任以簡式審判程序進
    行本案之審理。
二、右揭犯罪事實，據被告於審理中坦承不諱，核與被害人丁○○、甲○○（高雄縣
    彌陀鄉公所代理人）、王軫嵐、吳太郎、李志淵（瑞岡建設有限公司代理人）、
    陸義孝（陸柏助之父）、葉美蘭、黃致嘉及陳丁和於警詢時、被害人王文賢於偵
    查中分別指訴失竊情節大致相符。就竊取機車部分，並有車輛協尋電腦輸入單及
    車輛竊盜資料個別查詢報表四紙、贓物具領保管單七紙及照片共十三幀附卷可稽
    。另就犯罪事實（四）部分有贓物具領保管單及委託書各一紙、相片十幀可佐；
    就犯罪事實（三）竊取鐵條部分，有贓物具領保管單一紙及相片二幀可佐；就犯
    罪事實（二）竊取輪胎鐵圈部分，有贓物具領保管單、職務報告書各一紙及相片
    五幀可佐；就犯罪事實（一）竊取白鐵護欄部分，復有贓物認領保管單一紙、照
    片五幀、被告作案所用之六角扳手二把扣案可資佐証，可認被告自白與事實相符
    ，本件事證明確，被告犯行堪以認定。
三、查被告以六角扳手作為行竊工具作案，依一般觀念，如持之行兇客觀上已足以使
    人之身體、生命產生危險，自堪認為兇器，故核被告乙○○所為，犯罪事實（一
    ）竊取白鐵護欄部分，犯刑法第三百二十一條第一項第三款之攜帶兇器竊盜罪，
    其餘犯罪事實，均係犯刑法第三百二十條第一項之竊盜罪。又被告與黃志賢就犯
    罪事實（四）部分，有犯意聯絡及行為分擔，應論以共同正犯。被告多次犯行，
    時間緊接，方法相同，觸犯構成要件相同之罪名，顯係基於概括犯意為之，應依
    連續犯之規定，論以情節較重之攜帶兇器竊盜一罪。又檢察官移送併辦部分之竊
    盜犯行，雖未經起訴，然併辦部分與前揭經起訴論罪科刑之部分有連續犯之裁判
    上一罪關係，已如前述，依審判不可分原則，亦應為起訴效力所及，本院自得併
    予審理，附此敘明。被告前於八十三年間因肅清煙毒條例案件，分別經本院以八
    十三年度訴字第二九二五號判處有期徒刑三年二月、八十三年度訴字第四一七○
    號判處有期徒刑三年六月確定，嗣聲請更定應執行之刑，經本院以八十四年度聲
    字第一三五二號裁定定其應執行刑為有期徒刑六年六月，於八十六年三月二十一
    日縮短刑期假釋出獄，並於九十年三月十六日因假釋期滿未經撤銷而以執行完畢
    論，有臺灣高等法院被告全國前案紀錄表附卷可稽，被告五年內再犯本件有期徒
    刑之罪，為累犯，應依刑法第四十七條規定加重其刑。審酌被告正值盛年，不思
    循正途賺取財物，反多次竊取他人機車等財物，造成多數被害人相當損失，惟竊
    得財物多已交由被害人領回，被告犯後於審理中亦已坦承犯行等一切情狀，量處
    如主文所示之刑。扣案之六角扳手二把為被告所有，已據被告於審理時供明在卷
    ，且係供犯罪所用之物，應依刑法第三十八條第一項第二款規定，併宣告沒收。
四、移送併案審理意旨（雄檢楠九十三偵字第一三九０號）以：被告乙○○與案外人
    吳美芳基於共同意圖為自己不法所有之犯意聯絡，於九十三年八月十一日上午一
    時三十分許，在高雄縣梓官鄉○○村○○街六號前，竊取黃建誠所有之Ｈ型鋼鐵
    材七十公斤得手，因認被告涉犯刑法第三百二十條第一項竊盜罪嫌，且與本案起
    訴犯行間有連續犯之裁判上一罪關係，依法移送併案審理等語。惟查：此部併案
    同一犯行，前經臺灣高雄地方法院檢察署檢察官另以九十三年度偵字第一八二一
    四號聲請簡易判決處刑，經本院高雄簡易庭於九十三年十月十二日受理後，業於
    同年月二十二日以九十三年度簡字第四九七六號判處有期徒刑四月，有簡易判決
    處刑書、刑事簡易判決各一份在卷可稽，本院就此自無以併予審究，爰退由檢察
    官另為適法之處置，併此敘明。
據上論斷，應依刑事訴訟法第二百七十三條之一第一項、第二百九十九條第一項前段
，刑法第二十八條、第三百二十一條第一項第三款、第五十六條、第四十七條、第三
十八條第一項第二款，判決如主文。
本案經檢察官丙○○到庭執行職務。
中      華      民      國    九十三    年     十一     月    二十五    日
                                臺灣高雄地方法院刑事第十四庭
                                    法  官  林瑋桓
右正本證明與原本無異。
如不服本判決，應於判決送達後十日內，向本院提出上訴狀。
                                    書記官  謝群育
中      華      民      國    九十三    年     十一     月    二十五    日
附錄本判決論罪之法條：
刑法第三百二十條第一項：
意圖為自己不法之所有或第三人不法之所有，而竊取他人之動產者，為竊盜罪，處五
年以下有期徒刑、拘役或五百元以下罰金。
刑法第三百二十一條第一項第三款：
犯竊盜罪而有左列情形之一者，處六月以上、五年以下有期徒刑：
三  攜帶兇器而犯之者。
